臺灣橋頭地方法院刑事判決　
111年度侵訴字第25號
公  訴  人  臺灣橋頭地方檢察署檢察官
被      告  林福壽


上列被告因家庭暴力防治法之妨害性自主案件，經檢察官提起公
訴（110年度偵字第1465號），被告於準備程序中就被訴事實為
有罪之陳述，經告以簡式審判之旨，並聽取意見後，經本院合議
庭裁定由受命法官獨任行簡式審判程序，本院判決如下：
    主  文
甲○○犯強制猥褻罪，處有期徒刑柒月。緩刑參年，緩刑期間付保
護管束，並應遵守如附表所示之事項。
    犯罪事實
一、甲○○與代號AV000-A109352號之成年女子（下稱甲女）前為
    男女朋友，並曾同居在高雄市路竹區大仁路之甲女住處(地
    址詳卷，甲女現已搬離該處)，其等間具有家庭暴力防治法
    第3 條第2 款所定之家庭成員關係。詎甲○○於民國109年8月
    26日20時許前往上址(所涉侵入住宅犯嫌，經檢察官另為不
    起訴處分)，在上址之客廳，竟基於強制猥褻之單一犯意，
    以其身體將甲女強壓在客廳沙發，先強吻甲女之嘴巴，再將
    甲女所身著之裙子撩開，以臉部磨蹭甲女之下體及以嘴舔甲
    女之陰部，而接續以上開強暴方式，違反甲女意願，對甲女
    強制猥褻得逞。嗣因甲女之友人蘇欣怡適在上址2樓房間，
    聽聞甲女大叫而下樓查看並當場制止，且立即報警，因而查
    獲上情。
二、案經甲女訴由高雄市政府警察局湖內分局報告臺灣橋頭地方
    檢察署檢察官偵查起訴。
    理  由
一、程序部分
  ㈠按性侵害犯罪防治法所稱性侵害犯罪，係指觸犯刑法第221條
    至第227條、第228條、第229條、第332條第2項第2款、第33
    4條第2項第2款、第348條第2項第1款及其特別法之罪；行政
    機關、司法機關及軍法機關所製作必須公示之文書，不得揭
    露被害人之姓名、出生年月日、住居所及其他足資識別被害
    人身分之資訊，性侵害犯罪防治法第2條第1項、第12條第2
    項分別定有明文。另性侵害犯罪防治法第12條所定其他足資
    識別被害人身分之資訊，包括被害人照片或影像、聲音、住
    址、親屬姓名或其關係、就讀學校與班級或工作場所等個人
    基本資料，性侵害犯罪防治法施行細則第6條亦有明定。查
    本案被告甲○○係犯刑法第224條之罪，屬性侵害犯罪防治法
    所稱之性侵害犯罪，因本院所製作之本案判決屬必須公示之
    文書，為避免告訴人即被害人甲女之身分遭揭露，乃對於甲
    女之真實姓名年籍資料等足資識別被害人身分之資訊，均予
    以隱匿。
  ㈡按除被告所犯為死刑、無期徒刑、最輕本刑為3年以上有期徒
    刑之罪或高等法院管轄第1審案件者外，於第273條第1項程
    序進行中，被告先就被訴事實為有罪之陳述時，審判長得告
    知被告簡式審判程序之旨，並聽取當事人、代理人、辯護人
    及輔佐人之意見後，裁定進行簡式審判程序；除簡式審判程
    序、簡易程序及第376條第1項第1款、第2款所列之罪之案件
    外，第一審應行合議審判，刑事訴訟法第273條之1第1項、
    第284條之1分別定有明文。本件被告係涉死刑、無期徒刑、
    最輕本刑為3年以上有期徒刑之罪或高等法院管轄第一審案
    件以外之罪，並於本院行準備程序時就被訴事實為有罪之陳
    述，本院合議庭依前揭規定，經評議結果，裁定改由受命法
    官獨任行簡式審判程序進行審理，是本件之證據調查，依刑
    事訴訟法第273條之2規定，不受同法第159條第1項、第161
    條之2、第161條之3、第163條之1及第164條至第170條規定
    之限制，合先敘明。
二、認定犯罪事實所憑之證據及理由
    上開犯罪事實，業據被告於本院準備程序及審判程序坦承不
    諱（詳侵訴卷第41、44、49頁），核與證人即告訴人於警詢
    及偵訊時之證述(詳警卷第7-9頁；偵卷第19-21、55-56、77
    -79頁)、證人蘇欣怡於偵訊時之證述(詳偵卷第25-26頁)相
    符，並有被告與甲女之手機對話紀錄擷圖(詳警卷第25-28頁
    )、上址之房屋租賃契約書(詳警卷第29-41頁)、蘇欣怡發現
    上情後當場與被告談話之錄影檔案對話譯文及擷圖(詳審侵
    訴卷第59-65頁)附卷可稽，足認被告之任意性自白與事實相
    符，洵堪採信。綜上，本案事證明確，被告上開犯行，均堪
    認定，應予依法論科。
三、論罪科刑
  ㈠核被告所為，係犯刑法第224條之強制猥褻罪。按家庭暴力者
    ，指家庭成員間實施身體、精神或經濟上之騷擾、控制、脅
    迫或其他不法侵害之行為；家庭暴力罪者，指家庭成員間故
    意實施家庭暴力行為而成立其他法律所規定之犯罪；家庭成
    員包括現有或曾有同居關係，家庭暴力防治法第2條第1款、
    第2款、第3條第2款分別定有明文。被告與甲女於案發前曾
    同居於甲女上開住處，此經被告於偵訊時供承明確(詳偵卷
    第44頁)，其等間具有家庭暴力防治法第3條第2款所定之家
    庭成員關係。是被告本案所為，亦構成家庭暴力防治法第2
    條第2款之家庭暴力罪，惟該罪並無罰則之規定，自仍應依
    刑法第224條強制猥褻罪予以論罪科刑。
　㈡被告如犯罪事實欄所示複數強制猥褻之行為，均係於密切接
    近之時間，在同一地點所為，且侵害同一法益，依一般社會
    健全觀念，難以強行分開，在刑法評價上，以視為數個舉動
    接續施行之接續犯，而論以包括一罪，較為合理（最高法院
    86年臺上字第3295號判決意旨參照）。
　㈢爰審酌被告不知自我約束，為逞一時性慾，藉故對甲女為本
    案強制猥褻犯行，侵害甲女之性自主決定權，使其身心受創
    ，實應給予相當之責難；再考量被告之犯罪手段，非僅強吻
    甲女之嘴巴，更以臉部磨蹭或嘴舔甲女之私密處；並念及被
    告犯後終能坦承犯行，且業與甲女達成民事和解，亦已如數
    給付和解金完畢(詳審侵訴卷第109頁之和解書；侵訴卷第21
    頁之本院辦理刑事案件電話紀錄查詢表)；另考量被告與甲
    女案發前為男女朋友之關係，兼衡被告前未曾因犯罪經法院
    判處罪刑之素行(詳臺灣高等法院被告前案紀錄表)；暨衡被
    告自陳國小畢業之智識程度，目前無業，收入來源仰賴兒子
    扶養及每月新臺幣1萬元之房租收入、已婚並有3名成年子女
    、目前與配偶及女兒同住之家庭經濟生活狀況（詳侵訴卷第
    50頁被告於本院審判程序所述）等一切情狀，量處如主文所
    示之刑。
　㈣緩刑之宣告
　1.被告未曾因故意犯罪受有期徒刑以上刑之宣告，有臺灣高等
    法院被告前案紀錄表在卷可憑，其一時失慮，致罹刑章，犯
    後終能坦承犯行，且業與告訴人達成和解，並已如數給付和
    解金，再考量告訴代理人亦具狀表示同意給予被告緩刑宣告
    之意見(詳侵訴卷第23頁之刑事陳述意見狀)，本院審酌上情
    ，信被告經此刑之宣告後，應知警惕而無再犯之虞，認前開
    對其所宣告之刑，以暫不執行為當，爰依刑法第74條第1項
    第1款規定，宣告緩刑3年，以啟自新。
　2.又緩刑期內，為使其知法守法，謹言慎行，且導正其行為與
    法治之觀念，爰依刑法74條第2項第4 款規定，命被告向公
    庫支付6萬元(即附表編號1所示)，另依刑法第74條第2項第8
    款之規定，命其應接受法治教育2場次(即附表編號2所示)。
    又按「犯家庭暴力罪或違反保護令罪而受緩刑之宣告者，在
    緩刑期內應付保護管束。法院為前項緩刑宣告時，除顯無必
    要者外，應命被告於付緩刑保護管束期間內，遵守下列一款
    或數款事項：一、禁止實施家庭暴力。二、禁止對被害人、
    目睹家庭暴力兒童及少年或其特定家庭成員為騷擾、接觸、
    跟蹤、通話、通信或其他非必要之聯絡行為。三、遷出被害
    人、目睹家庭暴力兒童及少年或其特定家庭成員之住居所。
    四、命相對人遠離下列場所特定距離：被害人、目睹家庭暴
    力兒童及少年或其特定家庭成員之住居所、學校、工作場所
    或其他經常出入之特定場所。五、完成加害人處遇計畫。六
    、其他保護被害人、目睹家庭暴力兒童及少年或其特定家庭
    成員安全之事項。」，家庭暴力防治法第38條第1項、第2項
    定有明文。再按「受緩刑之宣告者，除有下列情形之一，應
    於緩刑期間付保護管束外，得於緩刑期間付保護管束：一、
    犯第91條之1 所列之罪者。二、執行第74條第2項第5款至第
    8款所定之事項者。」，刑法第93條第1項亦有明文。查本案
    被告係犯刑法第91條之1所列之罪，並經本院依刑法第74條
    第2項第8款規定諭知緩刑負擔，且屬家庭暴力罪，爰依刑法
    第93條第1項第1款及第2款、家庭暴力防治法第38條第1項規
    定，諭知被告於緩刑期間付保護管束，併審酌被告與甲女之
    關係及被告本案犯罪情節，另考量告訴代理人針對緩刑條件
    所表示之意見(詳侵訴卷第23頁之刑事陳述意見狀)，以及高
    雄市政府社會局家庭暴力及性侵害防治中心對告訴人進行輔
    導後，就緩刑條件所提出之建議(詳侵訴卷第31-35頁高雄市
    政府社會局家庭暴力及性侵害防治中心111年7月20日高市家
    防性密字第11171165900號函及所附輔導紀錄)，依家庭暴力
    防治法第38條第2項第1款、第2款規定，命被告於緩刑付保
    護管束期間，禁止對甲女為附表編號3、4所示之行為。另依
    刑法第75條之1第1項第4款及家庭暴力防治法第38條第5項規
    定，被告若違反上開緩刑負擔或應遵守事項情節重大，得撤
    銷其緩刑之宣告，附此敘明。
據上論斷，應依刑事訴訟法第273條之1第1項、第284條之1、第2
99條第1項前段，刑法第224條、第74條第1 項第1 款、第2 項第
4款、第8 款、第93條第1 項第1 款、第2 款，家庭暴力防治法
第38條第1項、第2項第1款、第2款，判決如主文。
本案經檢察官乙○○提起公訴，檢察官陳志銘到庭執行職務。 　 
中　　華　　民　　國　　111 　年　　8 　　月　　25　　日
                  刑事第三庭    法　官  彭志崴
以上正本證明與原本無異。
如不服本判決應於收受送達後20日內向本院提出上訴書狀，並應
敘述具體理由；如未敘述上訴理由者，應於上訴期間屆滿後20日
內向本院補提理由書（均須按他造當事人之人數附繕本）「切勿
逕送上級法院」。
中　　華　　民　　國　　111 　年　　8 　　月　　25　　日
　　　　　　　　　　　　　　　　書記官　黃淑菁　　　　　　　　
附錄本案論罪科刑法條　　　　　　　　　
刑法第224條
對於男女以強暴、脅迫、恐嚇、催眠術或其他違反其意願之方法
，而為猥褻之行為者，處6月以上5年以下有期徒刑。

附表：
編號 應遵守之行為   1 向公庫支付新臺幣陸萬元 2 應接受法治教育貳場次 3 禁止對甲女實施身體、精神或經濟上之騷擾、控制、脅迫或其他不法侵害之行為。 4 禁止對甲女為騷擾、接觸、跟蹤、通話、通信或其他非必要之聯絡行為。